臺灣臺北地方法院小額民事判決
　　　　　　　　　　　　　　　　  111年度北小字第594號
原      告  永豐商業銀行股份有限公司

法定代理人  陳嘉賢  
訴訟代理人  陳慕勤  
被      告  許永潔（原名許永花、江永花）

上列當事人間給付簽帳卡消費款事件，於中華民國111年3月31日
言詞辯論終結，本院判決如下：
    主    文
被告應給付原告新臺幣陸萬肆仟零柒拾陸元，及附表之利息。
訴訟費用新臺幣壹仟元由被告負擔。
本判決得假執行；被告如以新臺幣陸萬肆仟零柒拾陸元為原告預
供擔保後，得免為假執行。
    事實及理由
壹、程序方面： 
一、華信安泰信用卡股份有限公司於民國89年5 月1 日承受華信
    商銀移轉信用卡業務及對於持卡人之債權，並於92年1 月 3
    日變更名稱為安信信用卡股份有限公司，安信信用卡股份有
    限公司再於95年11月13日變更名稱為永豐信用卡股份有限公
    司，而永豐信用卡股份有限公司後於98年6 月1 日與永豐商
    業銀行股份有限公司合併，永豐商業銀行股份有限公司即原
    告為存續公司，承受永豐信用卡有限公司之信用卡業務及對
    持卡人之債權，有公司變更登記表、財政部函、經濟部函、
    行政院金融監督管理委員會函、報紙公告、銀行營業執照等
    影本附卷可稽。
二、按訴狀送達後，原告不得將原訴變更或追加他訴，但請求之
    基礎事實同一者，或擴張或減縮應受判決事項之聲明者，不
    在此限，民事訴訟法第255條第1項第2款、第3款定有明文。
    原告於訴訟進行中主張債權超過5年利息減縮，聲明如主文
    所示，核其所為，屬應受判決事項聲明之減縮，依民事訴訟
    法第255條第1項第3款規定，應予准許。
貳、實體部分：
一、原告主張被告向原告申請信用卡使用（卡號0000-0000-0000
    -0000），未依約清償，迄今尚積欠新台幣(下同)6萬4076元
    (到期本金5萬4456元及利息)等事實，業據原告提出與其所
    述相符之申請及帳務資料等件為證，被告抗辯應提出信用卡
    簽收證明及消費簽帳單據，縱認原告主張之消費為真，原告
    債權已經時效消滅云云，然被告陳信用卡申請為其簽名，而
    原告提出被告消費帳務資料，民國95年以前消費後陸續均有
    超商繳款或郵局劃撥紀錄，可見被告持本件信用卡消費後均
    按期繳款並無爭執款項，原告業已提出被告簽名之申請書及
    消費款繳款紀錄，本院審酌原告所提證據，堪信原告之主張
    為真實，被告復要求原告提出消費簽帳單，核無必要。至於
    被告抗辯時效消滅乙節，本金債權部分被告最後繳款日95年
    12月1日，原告於110年11月30日聲請核發支付命令尚未逾15
    年之消滅時效期間，利息債權原告業已減縮請求，是故原告
    訴請被告給付原告如主文所示之金額，為有理由，應予准許
    。
二、本件原告勝訴部分，係就民事訴訟法第436條之8適用小額訴
    訟程序所為被告敗訴之判決，依同法第436 條之20規定，應
    依職權宣告假執行，並依同法第436 條之23準用第436 條第
    2 項，適用同法第392 條第2 項規定，依職權宣告被告如預
    供擔保，得免為假執行。
三、本件訴訟費用額，依後附計算書確定如主文所示金額。
中　　華　　民　　國　　111 　年　　4 　　月　　14　　日
                      臺北簡易庭  法  官  趙子榮
以上正本證明與原本無異。
如不服本判決，須以違背法令為理由，於判決送達後20日內向本
庭提出上訴狀（應按他造當事人之人數附繕本）；如委任律師提
起上訴者，應一併繳納上訴審裁判費。
中　　華　　民　　國　　111 　年　　4 　　月　　14　　日
                                  書記官  陳怡安
計   算   書：
項        目             金   額（新臺幣）    備    註
第一審裁判費             1000元
合        計             1000元


附表：
  計息本金  （新臺幣）     利息請求期間       （民國）  年息 （％） 5萬4456元 105年12月1日起至清償日止   15 

附錄：
一、民事訴訟法第436條之24第2項：
    對於小額程序之第一審裁判上訴或抗告，非以其違背法令為
    理由，不得為之。
二、民事訴訟法第436條之25：
    上訴狀內應記載上訴理由，表明下列各款事項：
    （一）原判決所違背之法令及其具體內容。
    （二）依訴訟資料可認為原判決有違背法令之具體事實。